臺灣臺中地方法院刑事判決
111年度交易字第972號
公  訴  人  臺灣臺中地方檢察署檢察官
被      告  陳順明



上列被告因公共危險案件，經檢察官提起公訴（111年度偵字第1
8101號），聲請改依協商程序而為判決，本院依協商程序判決
如下：
    主    文
陳順明駕駛動力交通工具而吐氣所含酒精濃度達每公升零點二五
毫克以上，處有期徒刑肆月，併科罰金新臺幣肆萬元，有期徒刑
如易科罰金，罰金如易服勞役，均以新臺幣壹仟元折算壹日。
    犯罪事實及理由
一、本案犯罪事實及證據，除犯罪事實欄「因未開大燈而為警攔
    查」應補充為「因未開大燈而為警於臺中市○○區○○街0段000
    巷0○0號前攔查」，證據部分補充：「被告陳順明於本院審
    理程序中之自白」外，餘均引用檢察官起訴書之記載（如附
    件）。
二、本件被告就檢察官起訴之犯罪事實，業已坦承並認罪，經檢
    察官與被告於審判外達成協商之合意，其合意內容為：被告
    陳順明駕駛動力交通工具吐氣所含酒精濃度達每公升零點二
    五毫克以上，處有期徒刑4月，併科罰金新臺幣肆萬元，有
    期徒刑如易科罰金，罰金如易服勞役，均以新臺幣壹仟元折
    算壹日。（准予易科罰金、易服勞役與否，為執行檢察官之
    權限，不在本協商之合意內）。經查，上開協商合意並無刑
    事訴訟法第455條之4第1項所列情形之一，檢察官聲請改依
    協商程序而為判決，本院爰不經言詞辯論，於協商合意範圍
    內為協商判決。
三、應適用之法條：刑事訴訟法第455條之2第1項、第455條之4
    第2項、第455條之8、第454條第2項，刑法第185條之3第1項
    第1款、第41條第1項前段、第42條第3項，刑法施行法第1條
    之1第1項。
四、協商判決除有刑事訴訟法第455條之4第1項第1款於本訊問程
    序終結前，被告撤銷協商合意或檢察官撤回協商聲請者；第
    2款被告協商之意思非出於自由意志者；第4款被告所犯之罪
    非第455條之2第1項所得以協商判決者；第6款被告有其他較
    重之裁判上一罪之犯罪事實者；第7款法院認應諭知免刑或
    免訴、不受理者情形之一及違反同條第2項「法院應於協商
    合意範圍內為判決；法院為協商判決所科之刑，以宣告緩刑
    、2年以下有期徒刑、拘役或罰金為限。」之規定外，不得
    上訴。
五、如不服本案判決，且有上揭得上訴之情形，應於收受判決後
    20日內向本院提出上訴書狀，上訴於二審法院。
本案經檢察官吳錦龍提起公訴，檢察官藍獻榮到庭執行職務。
中　　華　　民　　國　　111 　年　　8 　　月　　11　　日
                刑事第十八庭  法  官  張美眉
以上正本證明與原本無異。
如不服本判決應於收受送達後20日內向本院提出上訴書狀，並應
敘述具體理由；其未敘述上訴理由者，應於上訴期間屆滿後20日
內向本院補提理由書（均須按他造當事人之人數附繕本）「切勿
逕送上級法院」。
　　　　                       書記官  賴惠美
中　　華　　民　　國　　111 　年　　8 　　月　　11　　日
附錄本案論罪科刑法條
中華民國刑法第185條之3
駕駛動力交通工具而有下列情形之一者，處3年以下有期徒刑，
得併科30萬元以下罰金：
一、吐氣所含酒精濃度達每公升零點二五毫克或血液中酒精濃度
    達百分之零點零五以上。
二、有前款以外之其他情事足認服用酒類或其他相類之物，致不
    能安全駕駛。
三、服用毒品、麻醉藥品或其他相類之物，致不能安全駕駛。
因而致人於死者，處3年以上10年以下有期徒刑，得併科2百萬元
以下罰金；致重傷者，處1年以上7年以下有期徒刑，得併科1百
萬元以下罰金。
曾犯本條或陸海空軍刑法第54條之罪，經有罪判決確定或經緩起
訴處分確定，於十年內再犯第1項之罪因而致人於死者，處無期
徒刑或5年以上有期徒刑，得併科3百萬元以下罰金；致重傷者，
處3年以上10年以下有期徒刑，得併科2百萬元以下罰金。

附件
臺灣臺中地方檢察署檢察官起訴書                      斯股
                                    111年度偵字第18101號
　　被　　　告　陳順明　男　54歲（民國00年0月00日生）
　　　　　　　　　　　　住○○市○○區○○街0段00巷0號
　　　　　　　　　　　　居臺中市○○區○○路00巷00號
　　　　　　　　　　　　國民身分證統一編號：Z000000000號
上列被告因公共危險案件，業經偵查終結，認應提起公訴，茲將
犯罪事實及證據並所犯法條分敘如下：
　　　　犯罪事實
一、陳順明前有2次酒後駕車之公共危險前科紀錄，其末次於民
    國102年間，經臺灣臺中地方法院以102年度豐交簡字第932
    號判決判處有期徒刑4月、併科罰金新臺幣4萬元確定，於10
    3年9月26日易服社會勞務執行完畢（未構成累犯）。詎仍不
    知悔改，於111年2月19日18時至22時許，在臺中市○○區○○街
    0段000巷0○0號友人住處內，飲用私釀補酒後，走路返回臺
    中市○○區○○路00巷00號住處。嗣因陳順明發覺其手機留置友
    人住處，竟不顧大眾通行之安全，騎乘車牌號碼000-000號
    普通重型機車上路，於同日23時40分許，行經臺中市新社區
    中和街4段與中和街4段380巷交岔路口處時，因未開大燈而
    為警攔查，發現其酒味甚濃且臉部流血，遂當場對其施以吐
    氣式酒精濃度測試，於同日23時54分許，測得其吐氣所含酒
    精濃度為每公升1.16毫克，始悉上情。
二、案經臺中市政府警察局東勢分局報告偵辦。
　　　　證據並所犯法條
一、上揭犯罪事實，業據被告陳順明於警詢時及偵查中坦承不諱
    ，復有員警職務報告書、新社分駐所道路交通事故當事人酒精
    測定紀錄表、臺中市政府警察局舉發違反道路交通管理事件通
    知單影本、臺中市政府警察東勢分局報請檢察官核示法律意
    見請示書、車籍資料表單、東勢區農會附設農民醫院、衛生
    福利部豐原醫院診斷證明書（乙種）等各1份在卷可考，足
    認被告自白與事實相符，其犯嫌堪以認定。
二、核被告所為，係犯刑法第185條之3第1項第1款之公共危險罪
    嫌。　
三、依刑事訴訟法第251條第1項提起公訴。　
　　此　致
臺灣臺中地方法院
中　　華　　民　　國　 111　　年　　6　　 月　　14 　 日
　　　　　　　　　　　　　　　檢　察　官　吳錦龍
本件正本證明與原本無異 
中　　華　　民　　國　 111　  年　  6     月　  23    日
                              書  記  官  劉振陞
附錄法條：
中華民國刑法第185條之3
駕駛動力交通工具而有下列情形之一者，處 3 年以下有期徒刑
，得併科 30 萬元以下罰金：
一、吐氣所含酒精濃度達每公升零點二五毫克或血液中酒精濃度
    達百分之零點零五以上。
二、有前款以外之其他情事足認服用酒類或其他相類之物，致不
    能安全駕駛。
三、服用毒品、麻醉藥品或其他相類之物，致不能安全駕駛。
因而致人於死者，處 3 年以上 10 年以下有期徒刑；致重傷者
，處 1 年以上 7 年以下有期徒刑，得併科一百萬元以下罰金。
曾犯本條或陸海空軍刑法第 54 條之罪，經有罪判決確定或經緩
起訴處分確定，於五年內再犯第 1 項之罪因而致人於死者，處
無期徒刑或 5 年以上有期徒刑得併科三百萬元以下罰金；致重
傷者，處 3 年以上 10 年以下有期徒刑，得併科二百萬元以下
罰金。